

CONTACT

06 59 12 73 67

Estezargues, France

LANGUES

Français

Anglais

Espagnol



COMPÉTENCES

- Sens du contact
- Communication
- · Capacité d'adaptation
- Polyvalence
- Logique
- Rigueur
- Autonomie

CENTRES D'INTÉRÊT

- Football
- Randonnée
- Création 3D
- Tennis

David VASSEUR

Directeur Commercial

PROFIL

Fort d'une expérience de 10 ans dans le domaine de la force de vente, j'ai appris les différentes méthodes et aspects du métier. Mes précédentes expériences m'ont également permis d'appréhender ce métier avec force. Mes principales qualités sont l'écoute, aussi bien du client que de ma hiérarchie, le contact humain, le dynamisme, le gout du défi, de la rigueur pour la négociation, et beaucoup d'empathie.

EXPERIENCES PROFESSIONNELLES

Directeur Commercial

STORY, Avignon | 2021 – 2023

- Prospection commercial et gestion d'un portefeuille client.
- Développement de nouveaux produits et projets innovants.
- Garantir le bon déroulement des opérations commerciales, aussi bien à leur démarrage qu'à leur aboutissement.
- Gestion du magasin, des stocks et du personnel.

Commercial

FJS, Lyon | 2018-2021

- Commercial senior itinérant en foire et magasin.
- Déplacements dans toute la france.

Commercial

XXL, Nimes | 2015-2018

- Formation aux techniques de vente et force de vente.
- Assurer l'accueil des clients, la vente et le suivi clientèle.

FORMATION

Titre d'Entrepreneur de Petite Entreprise (TEPE)

Ecole des mines, ALES | 2014 - 2015

Baccalaureat Economique et Social

Lycée ORT, Marseille | 2003